# 确认DTA条件

提问人：auditorzjf 时间：2020-09-04 10:33:10
与子公司、联营企业及合营企业投资相关的可抵扣暂时性差异，同时满足下列条
件的，应当确认相应的递延所得税资产：
- 暂时性差异在可预见的未来很可能转回转回；
• 未来很可能获得用来抵扣可抵扣暂时性差异的应纳税所得额。
陈版，您好！
准则中“转回”是否可以直接理解为在可预见的未来期间，暂时性差异的消除。
例如某项资产，初始入账金额 10 低于计税基础 20 ，产生可抵扣暂时性差异10.假设该资产具有使用年限（无残值），那么意味着在以后的某一个时点，其账面金额和计税基础都将变为零。那么意味着“暂时性差异在可预见的未来很可能消除消除”。同时有足够应纳税所得抵扣情况下，该项差异可以确认DTA.
假设该项资产没有使用年限（比如特定专利），初始确认时账面金额与计税基础存在差异，但会计后续计量不摊销，企业也不准备出售。意味着在可预见的未来很可能不转回，该项差异不能被消除。那么不应该确认DTA。

回答人：chenyiwei
你所引用的该条规定仅适用于与对子公司、合营企业和联营企业相关的暂时性差异是否确认递延所得税资产/负债的判断。但你所举出的讨论例子是针对其他非股权资产。
暂时性差异的“转回”可以理解为资产、负债的账面价值和计税基础之间的暂时性差异逐步缩小乃至最终归零的过程。
假设该项资产没有使用年限，初始确认时账面金额与计税基础存在差异，但会计后续计量不摊销，企业也不准备出售，则在初始确认时无法合理判断该项暂时性差异的预计转回时间，也就不满足第十三条对“该项暂时性差异在可预见的未来很可能转回”的条件。此时虽然存在可抵扣暂时性差异，但不应确认递延所得税资产。